臺灣臺中地方法院刑事判決　　　　 94年度中交簡上字第504號
上　訴　人　台灣台中地方法院檢察署檢察官
被　　　告　丁○○
上列上訴人，因被告竊盜案件，不服本院台中簡易庭94年度中交
簡字第1250號中華民國94年6月28日第一審判決（起訴案號：94
年度速偵字第2110號）就竊盜部分提起上訴，及同署檢察官移送
併辦（94年度偵字第9199號），本院依通常程序自為第一審判決
如下：
    主    文
原判決關於竊盜部分撤銷。
丁○○連續竊盜，累犯，處有期徒刑拾月。
扣案之鑰匙貳支，沒收。
    犯罪事實
一、被告丁○○曾於民國89年間因竊盜等案件，經臺灣苗栗地方
    法院定執行刑為有期徒刑一年四月，於91年2月27日假釋付
    保護管束，於91年4月5日假釋未經撤銷而以已執行完畢論；
    繼於90年間，因竊盜案件，經臺灣板橋地方法院判處有期徒
    刑五月，於92年6月17日執行完畢；再於92年間，因妨害公
    務案件，經臺灣板橋地方法院判處有期徒刑三月，於92年11
    月28日執行完畢；又於93年間，因竊盜案件，經臺灣苗栗地
    方法院判處有期徒刑八月，於93年10月3日縮短刑期執行完
    畢；另於94年間，因竊盜案件，經本院判處有期徒刑三月，
    於94年4月16日縮短刑期執行完畢，猶不知悔改，基於概括
    之犯意，連續意圖為自己不法之所有，分別為下列4件之竊
    盜行為：
    (一)94年5月24日20時許，在台中市○○路與建國路口以拾獲
      之鑰匙1支竊取戊○○所有車號FXU-95號機車一輛。
    (二)94年5月26日凌晨2時10分，在台中市○○路與綠川西街口
      ，見甲○○所有QF-8008號自小客車未上鎖，徒手竊取該
      自小客車，價值約值新台幣（下同）7萬元，得手後逃逸
      ，離車時再接續竊取甲○○所有置於車內之NOKIA牌手機
      1支，價值2千元。
    (三)94年5月29日凌晨5時，在台中縣大里市○○路486號前以
      拾獲的鑰匙2支，竊取丙○○所有之車號KYB-688號機車一
      輛，並扣得已屬被告所有而供犯罪所用之鑰匙2支。
    (四)94年7月13日下午4時許，在台中市○村○路139號前見乙
      ○○所有之車號NZ-0777號自小客車鑰匙未拔，即竊取該
      自小客車得逞。
二、案經台中市警察局報請台灣台中地方法院檢察署檢察官偵查
    而聲請簡易判決處刑，並經同署檢察官就未及審酌之竊盜部
    分提起上訴及移送本院併辦。
    理    由
一、訊據被告丁○○對於上揭連續竊盜之犯罪事實坦承不諱，核
    與被害人戊○○、甲○○、丙○○、乙○○之供述情節相符
    ，並有贓證物領據保管單4紙、照片2張及扣案鑰匙2支可資
    佐證，本案事證明確，被告犯行堪予認定。
二、原審就被告以竊盜罪論罪科刑並非無見，惟上訴人之上訴，
    指摘僅就被告94年5月26日之竊盜部分論罪，並未及時審酌
    94年5月24日，94年5月29日，94年7月13日等3次竊盜行為，
    且未論以連續犯，本裁判不可分之原則，應併予審酌，是原
    判決既有如上之疏失，檢察官上訴為有理由，自應由本院將
    判決撤銷而另為判決。
三、核被告丁○○所係犯刑法第320條第1項之竊盜罪。被告連續
    四次竊盜行為，犯意概括，構成要件相同，顯係基於概括之
    犯意反覆為之，為連續犯，依刑法第56條規定以一罪論並加
    重其刑。被告有如事實欄所述之前科，此有台灣高等法院被
    告全國前案紀錄表附卷可按。五年之內再犯本件有期徒刑以
    上之本罪，為累犯，依刑法第47條規定遞加重其刑。爰審酌
    被告之犯罪動機、目的、手段、對被害人之損害及犯後坦承
    犯行等一切情狀，量處如主文所示之刑。扣案之鑰匙2支（
    94年偵字第9199號卷內）已屬被告所有，且係供犯罪所用之
    物，依刑法第38條第1項第2款，沒收之。
四、次按檢察官聲請以簡易判決處刑之案件，經法院認為有第45
    1條之1第4項但書第1款法院於審理後，認被告所犯之罪不合
    第449條所定得以簡易判決處刑之案件者，應適用通常程序
    審判之，刑事訴訟法第452條、第451條之1第4項第1款分別
    定有明文；又按對於簡易判決之上訴，準用刑事訴訟法第3
    編第1章及第2章之規定，管轄第二審之地方法院合議庭受理
    簡易判決上訴案件，應依通常程序審理，其認案件有刑事訴
    訟法第452條之情形者，應撤銷原判決，逕依通常程序為第
    一審判決，法院辦理刑事訴訟簡易程序案件應行注意事項第
    14點亦有明文。本件原審以簡易判決處刑既有未洽，自應由
    本院將原判決撤銷改依通常程序逕為第一審之判決，附此敘
    明。
五、據上論斷，應依刑事訴訟法第455條之1第1項、第3項、第36
    9條第1項前段、第373條、第364條、第299條第1項前段、刑
    法第320條第1項、第56條、第47條、罰金罰鍰提高標準條例
    第1條前段，判決如主文。
本案經檢察官蔡雯娟到庭執行職務。
中　　華　　民　　國　　94　　年　　9 　　月　　27　　日
                  交通法庭審判長法  官  許金樹
                                法  官  高文崇
                                法  官  郭德進
上正本證明與原本無異。
如不服本判決，應於送達後十日內向本院提出上訴狀（須附繕本
），上訴於台灣高等法院台中分院。
中　　華　　民　　國　　94　　年　　9 　　月　　27　　日
                                書記官  陳惠玲
附錄論罪科刑法條：
刑法第320條第1項：
意圖為自己或第3人不法之所有，而竊取他人之動產者，為竊盜
罪，處五年以下有期徒刑、拘役或五百元以下罰金。
                                                      S
